臺灣基隆地方法院基隆簡易庭小額民事判決
111年度基小字第1290號
原      告  曾彥豪  

被      告  胡瑋婷  



上列當事人間因洗錢防制法等案件，經原告提起刑事附帶民事訴
訟，請求侵權行為損害賠償事件，經本院刑事庭裁定移送前來（
111年度附民字第102號），本院於民國111年6月2日言詞辯論終
結，判決如下：
    主  文
被告應給付原告新臺幣伍萬元，及自民國一百一十一年二月二十
五日起至清償日止，按週年利率百分之五計算之利息。
訴訟費用由被告負擔。
本判決得假執行。
    事實及理由
一、原告主張：
　　被告於不詳時、地，見臉書上刊登有欲以新臺幣（下同）3
    萬元之價格收取金融帳戶2個之廣告，為賺取此3萬元報酬，
    竟基於縱令他人以其所申辦之金融帳戶實行詐欺取財犯行、
    掩飾詐欺犯罪所得去向，亦均不違其本意之幫助故意，而於
    民國110年3月間，在基隆市某處，將其所申辦臺灣銀行帳號
    000000000000號帳戶（下稱系爭帳戶）之存摺、提款卡、密
    碼及網路銀行密碼提供予真實姓名年籍均不詳、綽號「大熊
    」成年男子所屬之詐欺集團使用，以此方式幫助其等遂行詐
    欺取財及洗錢之侵權行為。嗣該詐欺集團成員取得系爭帳戶
    後，即意圖為自己不法所有，基於詐欺取財及洗錢之意思聯
    絡，於110年3月10日某時，以LINE之ID「aza159」向原告佯
    稱可代為操作獲利等語，致原告陷於錯誤而依指示分別於11
    0年3月10日下午2時4分許、同日下午4時10分許，各匯款3萬
    元、2萬元，合計5萬元至系爭帳戶內，旋為該詐欺集團某成
    員提領一空而受有損害。為此，爰依侵權行為損害賠償之法
    律關係提起本件訴訟。並聲明：被告應給付原告5萬元，及
    自起訴狀繕本送達翌日起至清償日止，按週年利率5%計算之
    利息；願供擔保，請准宣告假執行。
二、被告答辯：伊現於法務部○○○○○○○○○○○○○執行中，無收入亦
    無財產，無力給付賠款。惟伊出監工作後會賠償原告，同意
    原告之請求等語。
三、本院之判斷：
(一)按因故意或過失，不法侵害他人之權利者，負損害賠償責任
    ；數人共同不法侵害他人之權利者，連帶負損害賠償責任。
    不能知其中孰為加害人者亦同。造意人及幫助人，視為共同
    行為人，民法第184 條第1項前段、第185條分別定有明文。
(二)原告主張之上開事實，業經本院調取111年度基金簡字第19
    號刑事偵審案卷確認屬實，且經被告於刑事案件審判中坦承
    不諱，亦有系爭帳戶交易明細表、原告提出之存摺封面及內
    頁影本、轉帳交易明細畫面擷圖可稽，被告並因犯幫助洗錢
    罪，經本院刑事庭111年度基金簡字第19號刑事簡易判決判
    處有期徒刑3月，併科罰金1萬元，罰金如易服勞役，以1,00
    0元折算1日確定，且為被告所不爭執，自堪信原告之主張為
    真實。可知，被告與他人共同故意不法侵害原告之財產權，
    造成原告受有損害，揆諸上開規定，自應負損害賠償責任。
    從而，原告依侵權行為損害賠償之法律關係，請求被告給付
    原告5萬元，及自起訴狀繕本送達翌日即111年2月25日起至
    清償日止，按週年利率5%計算之利息，為有理由，應予准許
    。
四、本件係刑事附帶民事訴訟，而由本院刑事庭移送民事庭者，
    依法不需徵收裁判費，且至本院言詞辯論終結時，亦未發生
    其他訴訟費用，故無從確定訴訟費用之數額。惟依法仍應依
    民事訴訟法第78條，諭知訴訟費用由敗訴之被告負擔，以備
    將來如有訴訟費用發生時，得以確定其數額，併予敘明。
五、本件係小額程序所為被告敗訴之判決，依民事訴訟法第 436
    條之20規定，應依職權宣告假執行；原告聲請願供擔保宣告
    假執行，即無必要。
六、據上論結，本件原告之訴為有理由，依民事訴訟法第436 條
    之23、第436條第2項、第78條、第 436條之19、第436條之2
    0，判決如主文。
中　　華　　民　　國　　111 　年　　6 　　月　　16　　日
                  基隆簡易庭法  官  曹庭毓
以上正本係照原本作成。
如不服本判決，應於送達後20日內，向本院提出上訴狀並表明上
訴理由，如於本判決宣示後送達前提起上訴者，應於判決送達後
20日內補提上訴理由書（須附繕本）。
如委任律師提起上訴者，應一併繳納上訴審裁判費。
對於小額程序之第一審判決之上訴，非以其違背法令之理由，不
得為之。且上訴狀內應記載表明（一）原判決所違背之法令及其
具體內容。（二）依訴訟資料可認為原判決有違背法令之具體事
實者。 
中　　華　　民　　國　　111 　年　　6 　　月　　16　　日
　　　　　　　　　　　　　　書記官　黃婉晴